---
title: "comparativo_entre_resolucoes"
author: "pedro santos"
date: "2026-05-14"
output: html_document
---

```{r setup, include=FALSE}
knitr::opts_chunk$set(echo = TRUE, warning = FALSE, message = FALSE)
```


```{r cars}

#importa bibliotecas 

library(mapgl)
library(htmlwidgets)
library(tidyverse)
library(ipeadatalake)
library(geobr)
library(sf)
library(mapview)
library(leafgl)
library(dplyr)
library(geoarrow)

#importa funções

source("../R/agregar_escolas.R")
source("../R/censura_funcao.R")
source("../R/encontrar_vizinho.R")
source("../R/escolas_por_h3.R")
mapview::mapviewOptions(platform = 'leafgl')

#importa dados do rj em diferentes resoluções
df7 <- arrow::open_dataset("../data/rio_grade_07_rais2019 1.parquet") |> 
  sf::st_as_sf()

df8 <- arrow::open_dataset("../data/rio_grade_08_rais2019 1.parquet") |> 
  sf::st_as_sf()

df9 <- arrow::open_dataset("../data/rio_grade_09_rais2019 1.parquet") |> 
  sf::st_as_sf()

#dataset do rio de janeiro na resolução 7
df7 <- arrow::open_dataset("../data/rio_grade_07_rais2019 1.parquet") |> 
  sf::st_as_sf()
#encontrar os vizinhos de cada h3
df_vizinhos7 <- encontrar_vizinho(tabela_raw = df7, id_hex = 'h3_address')

#df aplicado aos dados de censura - função retorna colunas de nome "contagem_firmas" e "contagem_empregos"
df_cens7 <- censura(tabela_raw = df7, tabela_vizinhos = df_vizinhos7, barreira = 3, id_hex = 'h3_address', col_name = 'qt_firmas', col_name2 = "qt_empregos")


# summary(df$qt_firmas)
# summary(df_cens$contagem)

# density(df$qt_firmas) |> plot()
# density(df_cens$contagem) |> plot()

#df_temporário para testar a aplicação em mapview
temp7 <- df_cens7 |> sf::st_drop_geometry()

#união entre as tabelas temp (censurada sem feometria e as tabelas do rj)
aaa7 <- left_join(df7, temp7, by = c('h3_address' = 'id_max_vizinho'))

#criação das colunas com a diferença entre o dataset com firmas censuradas e as firmas anteriores  
#renomeação das colunas em firmas/empregos antes e depois
aaa7 <- aaa7 |> 
    rename(qt_firmas_antes = qt_firmas,
           qt_empregos_antes = qt_empregos,
           qt_firmas_depois = contagem_firmas,
           qt_empregos_depois = contagem_empregos)


aaa7 <- aaa7 |> mutate(diff_firmas = qt_firmas_depois - qt_firmas_antes,
                     diff_empregos = qt_empregos_depois - qt_empregos_antes)



```


# Comparação entre empregos antes e depois - resolução 7: 
```{r}
#transforma o nome do dataframe e renomeia colunas:
df_rj7 <- aaa7 


#substitui os valores 0 por NA nas colunas de firmas e de empregos.
df_rj7 <- df_rj7 |> 
  mutate(across(c(qt_firmas_antes, qt_empregos_antes, qt_firmas_depois, qt_empregos_depois), ~ na_if(.x, 0)))

#visualiza o dataframe  antes e espacialmente
m1_before7 <- maplibre_view(df_rj7, column = "qt_firmas_antes")
m2_after7 <- maplibre_view(df_rj7, column = "qt_firmas_depois")
m1_before_jobs7 <- maplibre_view(df_rj7, column = "qt_empregos_antes")
m2_after_jobs7 <- maplibre_view(df_rj7, column = "qt_empregos_depois")
m1_diff7 <- maplibre_view(df_rj7, column = "diff_empregos")

# Synchronized side-by-side mode
#comparação entre empregos
mapgl::compare(m1_before_jobs7, m2_after_jobs7, mode = "sync")

```


# Comparação espacial entre firmas antes e depois - 7 
```{r}
#mapa de comparação entre firmas antes e deopis
mapgl::compare(m1_before7, m2_after7, mode = "sync")
```




resolução 88888888888888888888888888888888



```{r}
df_vizinhos8 <- encontrar_vizinho(tabela_raw = df8, id_hex = 'h3_address')

#df aplicado aos dados de censura - função retorna colunas de nome "contagem_firmas" e "contagem_empregos"
df_cens8 <- censura(tabela_raw = df8, tabela_vizinhos = df_vizinhos8, barreira = 3, id_hex = 'h3_address', col_name = 'qt_firmas', col_name2 = "qt_empregos")


# summary(df$qt_firmas)
# summary(df_cens$contagem)

# density(df$qt_firmas) |> plot()
# density(df_cens$contagem) |> plot()

#df_temporário para testar a aplicação em mapview
temp8 <- df_cens8 |> sf::st_drop_geometry()

#união entre as tabelas temp (censurada sem feometria e as tabelas do rj)
aaa8 <- left_join(df8, temp8, by = c('h3_address' = 'id_max_vizinho'))

#criação das colunas com a diferença entre o dataset com firmas censuradas e as firmas anteriores  
#renomeação das colunas em firmas/empregos antes e depois
aaa8 <- aaa8 |> 
    rename(qt_firmas_antes = qt_firmas,
           qt_empregos_antes = qt_empregos,
           qt_firmas_depois = contagem_firmas,
           qt_empregos_depois = contagem_empregos)


aaa8 <- aaa8 |> mutate(diff_firmas = qt_firmas_depois - qt_firmas_antes,
                     diff_empregos = qt_empregos_depois - qt_empregos_antes)



```


# Comparação entre empregos antes e depois - resolução 8: 
```{r}
#transforma o nome do dataframe e renomeia colunas:
df_rj8 <- aaa8 


#substitui os valores 0 por NA nas colunas de firmas e de empregos.
df_rj8 <- df_rj8 |> 
  mutate(across(c(qt_firmas_antes, qt_empregos_antes, qt_firmas_depois, qt_empregos_depois), ~ na_if(.x, 0)))

#visualiza o dataframe  antes e espacialmente
m1_before8 <- maplibre_view(df_rj8, column = "qt_firmas_antes")
m2_after8 <- maplibre_view(df_rj8, column = "qt_firmas_depois")
m1_before_jobs8 <- maplibre_view(df_rj8, column = "qt_empregos_antes")
m2_after_jobs8 <- maplibre_view(df_rj8, column = "qt_empregos_depois")
m1_diff8 <- maplibre_view(df_rj8, column = "diff_empregos")

# Synchronized side-by-side mode
#comparação entre empregos
mapgl::compare(m1_before_jobs8, m2_after_jobs8, mode = "sync")

```


# Comparação espacial entre firmas antes e depois - 8
```{r}
#mapa de comparação entre firmas antes e deopis
mapgl::compare(m1_before8, m2_after8, mode = "sync")
```



diferença entre res7 e res 8

```{r}

mapgl::compare(m1_before8, m2_after8, mode = "sync")


```




resolução 9999999999999999999999999999999


```{r}
df_vizinhos9 <- encontrar_vizinho(tabela_raw = df9, id_hex = 'h3_address')

#df aplicado aos dados de censura - função retorna colunas de nome "contagem_firmas" e "contagem_empregos"
df_cens9 <- censura(tabela_raw = df9, tabela_vizinhos = df_vizinhos9, barreira = 3, id_hex = 'h3_address', col_name = 'qt_firmas', col_name2 = "qt_empregos")


# summary(df$qt_firmas)
# summary(df_cens$contagem)

# density(df$qt_firmas) |> plot()
# density(df_cens$contagem) |> plot()

#df_temporário para testar a aplicação em mapview
temp9 <- df_cens9 |> sf::st_drop_geometry()

#união entre as tabelas temp (censurada sem feometria e as tabelas do rj)
aaa9 <- left_join(df9, temp9, by = c('h3_address' = 'id_max_vizinho'))

#criação das colunas com a diferença entre o dataset com firmas censuradas e as firmas anteriores  
#renomeação das colunas em firmas/empregos antes e depois
aaa9 <- aaa9 |> 
    rename(qt_firmas_antes = qt_firmas,
           qt_empregos_antes = qt_empregos,
           qt_firmas_depois = contagem_firmas,
           qt_empregos_depois = contagem_empregos)


aaa9 <- aaa9 |> mutate(diff_firmas = qt_firmas_depois - qt_firmas_antes,
                     diff_empregos = qt_empregos_depois - qt_empregos_antes)



```


# Comparação entre empregos antes e depois - resolução 9: 
```{r}
#transforma o nome do dataframe e renomeia colunas:
df_rj9 <- aaa9 


#substitui os valores 0 por NA nas colunas de firmas e de empregos.
df_rj9 <- df_rj9 |> 
  mutate(across(c(qt_firmas_antes, qt_empregos_antes, qt_firmas_depois, qt_empregos_depois), ~ na_if(.x, 0)))

#visualiza o dataframe  antes e espacialmente
m1_before9 <- maplibre_view(df_rj9, column = "qt_firmas_antes")
m2_after9 <- maplibre_view(df_rj9, column = "qt_firmas_depois")
m1_before_jobs9 <- maplibre_view(df_rj9, column = "qt_empregos_antes")
m2_after_jobs9 <- maplibre_view(df_rj9, column = "qt_empregos_depois")

# Synchronized side-by-side mode
#comparação entre empregos
mapgl::compare(m1_before_jobs9, m2_after_jobs9, mode = "sync")

```


# Comparação espacial entre firmas antes e depois - 9
```{r}
#mapa de comparação entre firmas antes e deopis
mapgl::compare(m1_before9, m2_after9, mode = "sync")
```




# Comparação espacial entre firmas antes  - todas as resoluções
```{r}
#mapa de comparação entre firmas antes e deopis
mapgl::compare(m1_before8, m1_before9, mode = "sync")
```















