---
title: "Análise exploratória do Estado do Rio de Janeiro"
author: "Pedro Santos"
subtitle: Percepção sobre como os dados se comportam após a aplicação da função de
  censura dos dados aos hexagonos de resolução 8
output:
  html_document: default
  self_contained: true
---

```{r setup, include=FALSE}
knitr::opts_chunk$set(echo = TRUE, warning = FALSE, message = FALSE)
```


```{r cars}
library(mapgl)
library(htmlwidgets)
library(tidyverse)
library(ipeadatalake)
library(geobr)
library(sf)
library(mapview)
library(leafgl)
library(dplyr)
library(geoarrow)
library(viridisLite)
library(viridis)
library(skimr)

source("../R/agregar_escolas.R")
source("../R/censura_funcao.R")
source("../R/encontrar_vizinho.R")
source("../R/escolas_por_h3.R")
mapview::mapviewOptions(platform = 'leafgl')

```


```{r}
#dataset do rio de janeiro na resolução 8
df <- arrow::open_dataset("../data/rio_grade_08_rais2019 1.parquet") |> 
  sf::st_as_sf()
#encontrar os vizinhos de cada h3
df_vizinhos <- encontrar_vizinho(tabela_raw = df, id_hex = 'h3_address')

#df aplicado aos dados de censura - função retorna colunas de nome "contagem_firmas" e "contagem_empregos"
df_cens <- censura(tabela_raw = df, tabela_vizinhos = df_vizinhos, barreira = 3, id_hex = 'h3_address', col_name = 'qt_firmas', col_name2 = "qt_empregos")


#salva em arquivo o df_censurado
#arrow::write_parquet(df_cens, './rio_grade_08_censurado_rais2019.parquet')


# summary(df$qt_firmas)
# summary(df_cens$contagem)

# density(df$qt_firmas) |> plot()
# density(df_cens$contagem) |> plot()

#df_temporário para testar a aplicação em mapview
temp <- df_cens |> sf::st_drop_geometry()

#união entre as tabelas temp (censurada sem feometria e as tabelas do rj)
aaa <- left_join(df, temp, by = c('h3_address' = 'id_max_vizinho'))
#salva em arquivo o df_censurado
#arrow::write_parquet(df_cens, './rio_grade_08_censurado_rais2019.parquet')
#criação das colunas com a diferença entre o dataset com firmas censuradas e as firmas anteriores  
#renomeação das colunas em firmas/empregos antes e depois
aaa <- aaa |> 
    rename(qt_firmas_antes = qt_firmas,
           qt_empregos_antes = qt_empregos)


aaa <- aaa |> mutate(diff_firmas = firmas_depois - qt_firmas_antes,
                     diff_empregos = empregos_depois - qt_empregos_antes)
```




# Comparação entre empregos antes e depois: 
```{r}
#transforma o nome do dataframe e renomeia colunas:
df_rj <- aaa 


#substitui os valores 0 por NA nas colunas de firmas e de empregos.
df_rj <- df_rj |> 
  mutate(across(c(qt_firmas_antes, qt_firmas_antes, firmas_depois, empregos_depois), ~ na_if(.x, 0)))

#visualiza o dataframe  antes e espacialmente
m1_before <- maplibre_view(df_rj, column = "qt_firmas_antes")
m2_after <- maplibre_view(df_rj, column = "firmas_depois")
m1_before_jobs <- maplibre_view(df_rj, column = "qt_empregos_antes")
m2_after_jobs <- maplibre_view(df_rj, column = "empregos_depois")

# Synchronized side-by-side mode
#comparação entre empregos
mapgl::compare(m1_before_jobs, m2_after_jobs, mode = "sync")

```

```{r}

# 1. Valores globais
valores_globais <- c(df_rj$qt_empregos_antes, df_rj$empregos_depois)

# 2. Quebras por quantis
quebras <- quantile(valores_globais, probs = c(0, 0.25, 0.50, 0.75, 1), na.rm = TRUE)
quebras <- unique(quebras)

# 3. Paleta Cividis substituindo o colorRampPalette anterior
paleta <- cividis(length(quebras))
cor_na <- "#e0e0e0"

# 4. Mapa ANTES
m1_before_jobs <- maplibre() |>
  add_fill_layer(
    id = "empregos_antes",
    source = df_rj,
    fill_color = list(
      "case",
      list("==", list("typeof", list("get", "qt_empregos_antes")), "number"),
      interpolate(
        column = "qt_empregos_antes",
        values = quebras,
        stops = paleta
      ),
      cor_na
    ),
    fill_opacity = 0.8,
    tooltip = "qt_empregos_antes",
    hover_options = list(fill_color = "yellow", fill_opacity = 1)
  ) |>
  add_legend(
    legend_title = "qt_empregos_antes",
    values = quebras,
    colors = paleta
  )

# 5. Mapa DEPOIS
m2_after_jobs <- maplibre() |>
  add_fill_layer(
    id = "empregos_depois",
    source = df_rj,
    fill_color = list(
      "case",
      list("==", list("typeof", list("get", "empregos_depois")), "number"),
      interpolate(
        column = "empregos_depois",
        values = quebras,
        stops = paleta
      ),
      cor_na
    ),
    fill_opacity = 0.8,
    tooltip = "empregos_depois",
    hover_options = list(fill_color = "yellow", fill_opacity = 1)
  ) |>
  add_legend(
    legend_title = "empregos_depois",
    values = quebras,
    colors = paleta
  )

# 6. Compara
mapgl::compare(m1_before_jobs, m2_after_jobs, mode = "sync")

```

```{r}
# # Para garantir acesso à paleta cividis, se necessário
# 
# # 1. Correção do typo e substituição de 0 por NA
# # 1. Correção do typo e substituição de 0 por NA
# df_rj <- df_rj |> 
#   mutate(across(c(qt_firmas_antes, qt_empregos_antes, firmas_depois, empregos_depois), ~ na_if(.x, 0)))
# 
# # 2. Função para limitar os outliers (Capping / Winsorization) no percentil 95
# cap_outliers <- function(x, prob = 0.95) {
#   limite <- quantile(x, prob, na.rm = TRUE)
#   ifelse(x > limite, limite, x)
# }
# 
# # 1. Garantir o arredondamento das quebras para a legenda ficar com números inteiros (mais limpa)
# quebras_legenda <- round(quebras, 0)
# 
# # 2. Criar o Mapa 1 (Antes) adicionando a legenda
# m1_before_jobs <- maplibre() |> 
#   add_fill_layer(
#     id = "empregos_antes",
#     source = df_rj,
#     fill_color = interpolate(
#       column = "empregos_antes_cap",
#       values = quebras,
#       stops = cores_cividis,
#       na_color = "lightgrey"
#     ),
#     fill_opacity = 0.8,
#     tooltip = "label_antes", 
#     popup = "label_antes"    
#   ) |> 
#   add_legend(
#     legend_title = "Nº de Empregos",
#     values = quebras_legenda,
#     colors = cores_cividis,
#     position = "bottom-left" # Mantém a legenda no canto inferior esquerdo para não cobrir o controle de sincronização
#   )
# 
# # 3. Criar o Mapa 2 (Depois) - não precisa de legenda pois a do mapa 1 serve para os dois
# m2_after_jobs <- maplibre() |> 
#   add_fill_layer(
#     id = "empregos_depois",
#     source = df_rj,
#     fill_color = interpolate(
#       column = "empregos_depois_cap",
#       values = quebras,
#       stops = cores_cividis,
#       na_color = "lightgrey"
#     ),
#     fill_opacity = 0.8,
#     tooltip = "label_depois",
#     popup = "label_depois"
#   )
# 
# # 4. Comparar
# compare(m1_before_jobs, m2_after_jobs, mode = "sync")
```


# Comparação espacial entre firmas antes e depois
```{r}
#mapa de comparação entre firmas antes e deopis
mapgl::compare(m1_before, m2_after, mode = "sync")
```

```{r}
#----------------FIRMAS---------------------------------
# 1. Valores globais
valores_globais_firmas <- c(df_rj$qt_firmas_antes, df_rj$firmas_depois)

# 2. Quebras por quantis
quebras_firmas <- quantile(valores_globais_firmas, probs = c(0, 0.25, 0.50, 0.75, 1), na.rm = TRUE)
quebras_firmas <- unique(quebras_firmas)

# 3. Paleta Cividis com o numero exato de quebras
paleta_firmas <- cividis(length(quebras_firmas))
cor_na <- "#e0e0e0"

# 4. Mapa ANTES
m1_before_firms <- maplibre() |>
  add_fill_layer(
    id = "firmas_antes",
    source = df_rj,
    fill_color = list(
      "case",
      list("==", list("typeof", list("get", "qt_firmas_antes")), "number"),
      interpolate(
        column = "qt_firmas_antes",
        values = quebras_firmas,
        stops = paleta_firmas
      ),
      cor_na
    ),
    fill_opacity = 0.8,
    tooltip = "qt_firmas_antes",
    hover_options = list(fill_color = "yellow", fill_opacity = 1)
  ) |>
  add_legend(
    legend_title = "qt_firmas_antes",
    values = quebras_firmas,
    colors = paleta_firmas
  )

# 5. Mapa DEPOIS
m2_after_firms <- maplibre() |>
  add_fill_layer(
    id = "firmas_depois",
    source = df_rj,
    fill_color = list(
      "case",
      list("==", list("typeof", list("get", "firmas_depois")), "number"),
      interpolate(
        column = "firmas_depois",
        values = quebras_firmas,
        stops = paleta_firmas
      ),
      cor_na
    ),
    fill_opacity = 0.8,
    tooltip = "firmas_depois",
    hover_options = list(fill_color = "yellow", fill_opacity = 1)
  ) |>
  add_legend(
    legend_title = "firmas_depois",
    values = quebras_firmas,
    colors = paleta_firmas
  )

# 6. Compara
mapgl::compare(m1_before_firms, m2_after_firms, mode = "sync")



```



# Diferença espacial entre a aplicação das censuras sobre firmas e sobre empregos
```{r}

#visualiza o dataframe  antes e espacialmente
m1_before <- maplibre_view(df_rj, column = "qt_firmas_antes")
m2_after <- maplibre_view(df_rj, column = "firmas_depois")
m1_firmas <- maplibre_view(df_rj, column = "diff_firmas")
m2_firmas <- maplibre_view(df_rj, column = "diff_empregos")

# Synchronized side-by-side mode
#mapgl::compare(m1_before, m2_after, mode = "sync")
#mapa da diferença entre firmas e empregos
mapgl::compare(m1_firmas, m2_firmas, mode = "sync")
```


```{r}
# 1. Função para limitar outliers no percentil 95 (Capping)
cap_outliers <- function(x, prob = 0.95) {
  limite <- quantile(x, prob, na.rm = TRUE)
  ifelse(x > limite, limite, x)
}

# 2. Primeiro aplicamos o capping nas variáveis originais de Antes e Depois
df_rj <- df_rj |>
  mutate(
    firmas_antes_cap   = cap_outliers(qt_firmas_antes, prob = 0.95),
    firmas_depois_cap  = cap_outliers(firmas_depois, prob = 0.95),
    empregos_antes_cap = cap_outliers(qt_empregos_antes, prob = 0.95),
    empregos_depois_cap = cap_outliers(empregos_depois, prob = 0.95)
  ) |> 
  # Agora criamos as colunas de diferença: DEPOIS menos ANTES (usando os valores cap)
  mutate(
    diff_firmas_cap   = firmas_depois_cap - firmas_antes_cap,
    diff_empregos_cap =  empregos_depois_cap - empregos_antes_cap
  )

# ==========================================
# PREPARAÇÃO PARA O MAPA 1 (DIFERENÇA FIRMAS)
# ==========================================
quebras_firmas <- unique(quantile(df_rj$diff_firmas_cap, probs = c(0, 0.25, 0.50, 0.75, 1), na.rm = TRUE))
quebras_legenda_firmas <- round(quebras_firmas, 0)

# Paleta Cividis base
cores_base_cividis <- c("#00204d", "#414d6b", "#7c7b78", "#b9a976", "#ffea46")
paleta_firmas <- colorRampPalette(cores_base_cividis)(length(quebras_firmas))

# ============================================
# PREPARAÇÃO PARA O MAPA 2 (DIFERENÇA EMPREGOS)
# ============================================
quebras_empregos <- unique(quantile(df_rj$diff_empregos_cap, probs = c(0, 0.25, 0.50, 0.75, 1), na.rm = TRUE))
quebras_legenda_empregos <- round(quebras_empregos, 0)

paleta_empregos <- colorRampPalette(cores_base_cividis)(length(quebras_empregos))


# ============================================
# CONSTRUÇÃO DOS MAPAS
# ============================================
cor_na <- "lightgrey"

# 3. Mapa 1 (Diff Firmas) - Legenda à esquerda
m1_diff_firmas <- maplibre() |> 
  add_fill_layer(
    id = "camada_diff_firmas",
    source = df_rj,
    fill_color = interpolate(
      column = "diff_firmas_cap",
      values = quebras_firmas, 
      stops = paleta_firmas,
      na_color = cor_na
    ),
    fill_opacity = 0.8,
    tooltip = "diff_firmas_cap", 
    popup = "diff_firmas_cap"    
  ) |> 
  add_legend(
    legend_title = "Variação Firmas (Cap)",
    values = quebras_legenda_firmas,
    colors = paleta_firmas,
    position = "bottom-left" 
  )

# 4. Mapa 2 (Diff Empregos) - Legenda à direita
m2_diff_empregos <- maplibre() |> 
  add_fill_layer(
    id = "camada_diff_empregos",
    source = df_rj,
    fill_color = interpolate(
      column = "diff_empregos_cap", 
      values = quebras_empregos,
      stops = paleta_empregos,
      na_color = cor_na
    ),
    fill_opacity = 0.8,
    tooltip = "diff_empregos_cap",
    popup = "diff_empregos_cap"
  ) |> 
  add_legend(
    legend_title = "Variação Empregos (Cap)",
    values = quebras_legenda_empregos,
    colors = paleta_empregos,
    position = "bottom-right" 
  )

# 5. Comparar lado a lado de forma sincronizada
compare(m1_diff_firmas, m2_diff_empregos, mode = "sync")
```



```{r}
df_rj <- df_rj |> 
  mutate(
    empregos_relativo = case_when(
      # Regra 1: Se o 'antes' ou o 'depois' for NA, o resultado é NA
      is.na(qt_firmas_antes) | is.na(empregos_depois) ~ NA_real_,
      
      # Regra 2: Se o 'antes' for 0, o cálculo daria Infinito. Então colocamos NA.
      qt_firmas_antes == 0 ~ NA_real_,
      
      # Regra 3 (O resto): Se não caiu em nenhuma regra acima, faz a conta normal!
      TRUE ~ (empregos_depois - qt_firmas_antes) / qt_firmas_antes
    ),
    firmas_relativo = case_when(
      # Regra 1: Se o 'antes' ou o 'depois' for NA, o resultado é NA
      is.na(qt_firmas_antes) | is.na(firmas_depois) ~ NA_real_,
      
      # Regra 2: Se o 'antes' for 0, o cálculo daria Infinito. Então colocamos NA.
      qt_firmas_antes == 0 ~ NA_real_,
      
      # Regra 3 (O resto): Se não caiu em nenhuma regra acima, faz a conta normal!
      TRUE ~ (firmas_depois - qt_firmas_antes) / qt_firmas_antes
    ))
```


```{r}
niveis_faixas <- c("1 - 3", "3 - 10", "10 - 50", "50 - 100", "100+")

tabela_resumo_faixas <- df_rj |> 
  # 0. CORREÇÃO: Remove a coluna espacial para evitar conflito no pivot_longer
  st_drop_geometry() |> 
  
  # 1. Seleciona as colunas de interesse
  select(qt_firmas_antes, firmas_depois, qt_firmas_antes, empregos_depois) |> 
  
  # 2. Agora o everything() só vai pegar as colunas numéricas selecionadas acima
  pivot_longer(
    cols = everything(),
    names_to = "variavel",
    values_to = "valor"
  ) |> 
  
  # 3. Cria a classificação em faixas
  mutate(
    faixa = case_when(
      is.na(valor) | valor <= 3 ~ "1 - 3",
      valor > 3 & valor <= 10   ~ "3 - 10",
      valor > 10 & valor <= 50  ~ "10 - 50",
      valor > 50 & valor <= 100 ~ "50 - 100",
      valor > 100               ~ "100+"
    ),
    faixa = factor(faixa, levels = niveis_faixas)
  ) |> 
  
  # 4. Agrupa e conta a quantidade de hexágonos
  group_by(faixa, variavel) |> 
  summarise(quantidade = n(), .groups = 'drop') |> 
  
  # 5. Espalha de volta
  pivot_wider(
    names_from = variavel,
    values_from = quantidade,
    values_fill = 0
  ) |> 
  
  # 6. Renomeia e ordena
  select(
    `Faixa N. de Firmas/Empregos` = faixa,
    `Firmas antes` = qt_firmas_antes,
    `Firmas depois` = firmas_depois,
    `Empregos antes` = qt_firmas_antes,
    `Empregos depois` = empregos_depois
  ) |> 
  arrange(`Faixa N. de Firmas/Empregos`)


```

# Faixa com nº de Empresas/Empregos - resolução 7

```{r}
knitr::kable(tabela_resumo_faixas, caption = "Tabela Resumo de Firmas e Empregos")
```

```{r}
m3_empregos <- maplibre_view(df_rj, column = "empregos_relativo")
m3_firmas <- maplibre_view(df_rj, column = "firmas_relativo")


mapgl::compare(m3_firmas, m3_empregos, mode = "sync")
                            
                             
```



# Comparação espacial relativa entre o percentual de empregos e firmas movidas após a aplicação da censura.

no pior caso, `r round(max(df_rj$empregos_relativo, na.rm = TRUE), digits = 2)`%  dos empregos foram movidos e `r max(df_rj$firmas_relativo, na.rm = TRUE)`% do numero de firmas foi movido

```{r}
#estatisticas principais de cada coluna antes e depois: 
df_rj_reduce <- st_drop_geometry(df_rj)
  

df_rj_reduce |> 
  select(qt_firmas_antes, firmas_depois, qt_firmas_antes, empregos_depois) |> 
    summary()|> 
    knitr::kable(caption = "Estatísticas Principais"
```


Observa-se pelo summary que o valor mínimo de firmas observado anteriormente era `r round(min(df_rj_reduce$qt_firmas_antes, na.rm = TRUE))` e após aplicar a censura, o valor mínimo passa a ser `r round(min(df_rj_reduce$firmas_depois, na.rm = TRUE))`.

Isso se dá pelo fato da barreira estabelecida ser de pelo menos 3 firmas em cada célula h3. Há de se notar que a função funcionou corretamente sobre a barreira.

Os quartis sofreram alterações importantes, o primeiro quartil contava com um total de `r quantile(df_rj_reduce$qt_firmas_antes, probs = 0.25, na.rm = TRUE)` empregos, e passou a contar com `r quantile(df_rj_reduce$firmas_depois, probs = 0.25, na.rm = TRUE)` empregos.

A média das quantidades de firmas também passou por mudanças significativas, antes a média de firmas por h3 era de `r df_rj_reduce$qt_firmas_antes |>  mean() |> round() ` e passou a ser de `r df_rj_reduce$firmas_depois |>  mean(na.rm =TRUE) |> round() `, uma variação de `r round(((mean(df_rj_reduce$firmas_depois, na.rm = TRUE) - mean(df_rj_reduce$qt_firmas_antes, na.rm = TRUE)) / mean(df_rj_reduce$qt_firmas_antes, na.rm = TRUE)) * 100, 2)`% na média dos valores.

A Mediana que antes estava em `r df_rj_reduce$qt_firmas_antes |>  median() |> round() ` firmas, se encontra agora em `r df_rj_reduce$firmas_depois |>  median(na.rm =TRUE) |> round()` firmas.

o 3º quartil antes possuia  `r quantile(df_rj_reduce$qt_firmas_antes, probs = 0.75, na.rm = TRUE)` firmas e agora possui `r quantile(df_rj_reduce$firmas_depois, probs = 0.75, na.rm = TRUE)` firmas. uma variação de `r round(((quantile(df_rj_reduce$firmas_depois, probs = 0.75, na.rm = TRUE) - quantile(df_rj_reduce$qt_firmas_antes, probs = 0.75, na.rm = TRUE)) / quantile(df_rj_reduce$qt_firmas_antes, probs = 0.75, na.rm = TRUE)) * 100, 2)`%



```{r}
# 1. Preparando os dados (transformando de formato "largo" para "longo")
# Certifique-se de que o pacote sf está carregado

dados_long <- df_rj %>%
  # Remove a geometria espacial, virando uma tabela normal
  st_drop_geometry() %>% 
  # Seleciona as colunas
  select(qt_firmas_antes, firmas_depois) %>%
  # Como a geometria sumiu, o everything() vai funcionar perfeitamente
  pivot_longer(cols = everything(), 
               names_to = "periodo", 
               values_to = "quantidade") %>%
  mutate(periodo = recode(periodo, 
                          "qt_firmas_antes" = "Antes", 
                          "firmas_depois" = "Depois"))



ggplot(dados_long, aes(x = quantidade, fill = periodo)) +
  geom_histogram(bins = 30, color = "white", show.legend = FALSE) +
  facet_wrap(~ periodo) + 
  scale_fill_manual(values = c("Antes" = "#1f77b4", "Depois" = "#ff7f0e")) +
  scale_x_continuous(limits = c(NA, 4000)) + # <-- Adicionado aqui
  labs(title = "Diferenca entre Firmas apos censura dos dados",
       x = "Quantidade de Firmas",
       y = "Frequencia") +
  theme_minimal()
```


```{r}
ggplot(dados_long, aes(x = quantidade, fill = periodo)) +
  # Substituímos geom_histogram por geom_density
  geom_area(stat = "bin", bins = 30, alpha = 0.7, color = "white", show.legend = FALSE) +  facet_wrap(~ periodo) + 
  scale_fill_manual(values = c("Antes" = "#1f77b4", "Depois" = "#ff7f0e")) +
  scale_x_continuous(limits = c(NA, 4500)) +
  labs(title = "Diferenca entre Firmas apos censura dos dados - resolucao 7",
       x = "Quantidade de Firmas",
       y = "Quantidade de Hexagonos") +
  theme_minimal()
#ggsave("diff_firmas_area_res7.png")
```


# revisar este gráfico e texto
 
 Apesar da semelhança entre os histogramas, percebe-se que o ponto de máximo de firmas com 0 empregos antes era de `r df_rj_reduce |> filter(qt_firmas_antes == 0) |> count()` e o ponto de máximo depois foi para `r df_rj_reduce |> filter(is.na(firmas_depois)) |> count()` -> erro de contagem 
 
```{r}
#verificar se há diferença entre as colunas com maior contagem de valores entre firmas
df_rj_reduce %>%
  arrange(desc(qt_firmas_antes)) %>%
  select(h3_address, qt_firmas_antes, firmas_depois, diff_firmas) %>%
  head(10)|> 
  knitr::kable(caption = "Hexagonos com maior contagem de firmas")
```
# Não houve alteração entre as células com maior quantidade de empregos.
```{r}
#verificar se há diferença entre as colunas com menor contagem de valores entre firmas
df_rj_reduce %>%
  arrange(qt_firmas_antes) %>%
  select(h3_address, qt_firmas_antes, firmas_depois, diff_firmas) %>%
  head(10)|> 
  knitr::kable(caption = "Hexagonos com menor contagem de firmas")
```



```{r}
#verificar se há diferença entre as colunas com maior contagem de valores entre empregos firmas
df_rj_reduce %>%
  arrange(desc(diff_empregos)) %>%
  select(h3_address, qt_firmas_antes, empregos_depois, diff_empregos) %>% #"drop" geometry
  head(10)|> 
  knitr::kable(caption = "Hexagonos com maior contagem de empregos")
```

```{r}
#contagem de hexagonos NA (censurados) pela coluna diff_empregos
sum(is.na(df_rj_reduce$diff_empregos))
```
## `r df_rj_reduce |> filter(diff_firmas > 0) |> count()` hexagonos foram alterados, e `r sum(is.na(df_rj_reduce$diff_firmas)) ` hexagonos foram ocultados.
destes hexagonos, `r sum(df_rj$qt_firmas_antes, na.rm = TRUE) - sum(df_rj$empregos_depois, na.rm = TRUE)` empregos foram trocados de lugar e `r sum(df_rj$qt_firmas_antes, na.rm = TRUE) - sum(df_rj$firmas_depois, na.rm = TRUE)` firmas foram trocadas.

`r sum(df_rj$diff_empregos, na.rm = TRUE)` empregos foram alteradas e `r sum(df_rj$diff_firmas, na.rm = TRUE)` firmas foram alterados

#percentual relativo de celulas ocultadas

Do total de hexagonos, `r round((sum(is.na(df_rj_reduce$diff_empregos)) / nrow(df_rj_reduce)) * 100, 2)`% precisaram ser ocultadas devido à censura dos dados.

```{r}
#filtro pelas células que receberam valores (> 0 ou NA)
df_rj_diff <-  df_rj_reduce |>  
  filter(diff_empregos != 0 | is.na(diff_empregos) | diff_firmas != 0 | is.na(diff_firmas))

df_rj_diff |> 
  select(diff_firmas,diff_empregos) |> 
  summary()|> 
  knitr::kable(caption = "Diferença entre firmas e empregos")
```

```{r, include=FALSE}


# hist(df_rj_diff$firmas_depois)
# hist(df_rj_diff$empregos_depois)

```
 

```{r, include=FALSE}
# summary(df_rj_reduce)
# hist(df_rj_reduce$firmas_depois)
# hist(df_rj_reduce$empregos_depois)


```

```{r}
#  Une os datasets criando a coluna "origem" de forma segura, sem estragar os originais
df_combinado_rj <- bind_rows(
  df_rj_reduce %>% mutate(origem = "Dataset apos censura"),
  df_rj_diff %>% mutate(origem = "Dataset de dados censurados")
)

# Gráfico
ggplot(df_combinado_rj, aes(x = firmas_depois, fill = origem)) +
  geom_histogram(bins = 30, color = "white", alpha = 0.8) +
  facet_wrap(~ origem) +  
  scale_fill_manual(values = c("Dataset apos censura" = "#1b9e77", "Dataset de dados censurados" = "#d95f02")) +
  scale_x_continuous(limits = c(NA, 4000)) +
  theme_minimal() +
  labs(title = "Comparacao de Quantidade de Firmas depois de aplicar a censura",
       x = "Quantidade de Firmas",
       y = "Frequencia") +
  theme(legend.position = "none")
```



 Os dados em verde são as contagens de firmas após a aplicação da censura, os dados em amarelo são a quantidade de firmas efetivamente censura

 
```{r}
# Une os datasets criando a coluna "origem" de forma segura, sem estragar os originais
df_combinado_rj <- bind_rows(
  df_rj_reduce %>% mutate(origem = "Dataset apos censura empregos"),
  df_rj_diff %>% mutate(origem = "Dataset de dados censurados empregos")
)

# O Gráfico
ggplot(df_combinado_rj, aes(x = empregos_depois, fill = origem)) +
  geom_histogram(bins = 30, color = "white", alpha = 0.8) +
  facet_wrap(~ origem) +  
  scale_fill_manual(values = c("Dataset apos censura empregos" = "#1b9e77", "Dataset de dados censurados empregos" = "#d95f02")) +
  scale_x_continuous(limits = c(NA, 5000)) +
  theme_minimal() +
  labs(title = "Comparacao de Quantidade de Empregos depois de aplicar a censura",
       x = "Quantidade de Empregos",
       y = "Frequencia") +
  theme(legend.position = "none")
```







